---
title: "Titanic"
author: "Mario A. Garcia-Meza"
date: "13/8/2021"
output: html_document
---

```{r setup, include=FALSE}
knitr::opts_chunk$set(echo = TRUE)
```

## Mostrar la base de datos
```{r load-data, echo=FALSE}
titanic <- read.csv("../data/train.csv")
```
Para mostrar la base de datos usamos
```{r cargar-base}
str(titanic)
```


## Supervivencia por clase

```{r tablita}
table(titanic$Survived, titanic$Pclass)
```

Ahora haremos una gráfica de barras. Para esto haremos uso de `ggplot2` y `dplyr`. Estas dos librerías vienen en el `tidyverse`.
```{r grafico-de-barras}
library(ggplot2)
library(dplyr)
library(reshape2)

table(titanic$Survived, titanic$Pclass) %>%
  melt() %>% as.data.frame() %>%
  ggplot(aes(x = Var2, y = value, fill = factor(Var1)))+
  geom_bar(stat = "identity", position = "dodge")+
  geom_text(aes(label = value), stat = "identity", 
            position = position_dodge(width = 0.9))+
  labs(x = "Clase", y = "Personas", fill = "Supervivencia")+
  scale_fill_discrete(labels = c("No sobrevive", "Sobrevive"))
```


### Correlación entre las variables
Vamos a utilizar la función `cor()`.
```{r correlaciones}
cor(titanic$Survived, titanic$Pclass)
```

## ¿Que hacer si tenemos datos faltantes?

```{r datos-faltantes}
#sum(is.na(titanic$Pclass))

sapply(titanic, function(x){sum(is.na(x))})
```

### Tarifas

```{r densidad}
ggplot(titanic, aes(x = Fare))+
  geom_density()
```
Veamos cuánto cuesta en promedio un boleto por clase

```{r boleto-por-clase}
ggplot(titanic,
       aes(y = Fare, x = factor(Pclass), 
           fill = factor(Pclass)))+
  geom_violin()
```

### Edades de los pasajeros
Tenemos 177 datos faltantes de edad.
```{r edad-vs-supervivencia}
table(`Tiene Edad` = ifelse(is.na(titanic$Age),0,1), Survived = titanic$Survived) %>%
  melt() %>%
  ggplot(aes(x = `Tiene Edad`, y = value, 
             fill = factor(Survived)))+
  geom_bar(stat = "identity", position = "dodge")
```

```{r edad-supervivencia2}
ggplot(titanic,
       aes(Age))+
  geom_histogram(bins = 80)
summary(titanic$Age)
```

```{r supervivencia-por-grupos-de-edad}
titanic %>%
  mutate(grupo_de_edad = ifelse(Age < 20, "Peques",
                                ifelse(Age < 40, "Chavos", "Adultos"))) %>%
  group_by(grupo_de_edad, Sex) %>%
  summarize(supervivencia = mean(Survived)) %>%
  ggplot(aes(x = grupo_de_edad, y = supervivencia, fill = Sex))+
  geom_bar(stat = "identity", position = "dodge")
```



